# 结构化主体

提问人：cpab 时间：2017-08-24 23:39:03
结构化主体，是指在确定其控制方时没有将表决权或类似权利作为决定因素而设计的主体。 请教：在确定其控制方时没有将表决权或类似权利作为决定因素此是如何理解的。 （ 1 ） 数家企业及自然人成立的有限合伙企业，合伙企业成立的目的为股权投资，合伙企业设有投资决策委员会，决定股权投资事宜，由于合伙企业的主要业务为股权投资，投资决策委员会决定股权投资事宜，即在判断控制方将在投资决策委员会中的表决权作为决定因素，故有限合伙企业不是结构化主体，对吗？谢谢！ （ 2 ） 数家企业及自然人成立的有限合伙企业，合伙企业成立时已决定只能定向投资公司A，合伙企业的合伙人决议只是对日常事项进行表决。即在判断控制方时不是以在合伙企业的表决权做为决定因素，故有限合伙企业是结构化主体，对吗？谢谢！

回答人：chenyiwei
1 、结构化主体的定义 结构化主体，是指其设计导致在确定其控制方时不能将表决权或类似权利作为决定因素的主体，主导该主体相关活动的依据通常是合同安排或其他安排形式（如证券化产品、资产支持融资工具、部分投资基金等）。 相应地，由表决权或类似权利作为确定控制方的决定因素的主体不是结构化主体。即使对于接受第三方资金进行重组的主体可能被认定是结构化主体，但如果该主体在重组后改为由表决权作为控制的决定因素，那么它不是结构性主体。 2 、结构化主体的特征 结构化主体通常具备下列特征中的部分或全部：  业务活动范围受限。通常情况下，结构化主体在合同约定的范围内开展业务活动，业务活动范围受到了限制。例如，从事信贷资产证券化的结构化主体，在发行资产支持证券募集资金和购买信贷资产后，根据相关合同，其业务活动是将来源于信贷资产的现金向资产支持证券投资者分配收益。  有具体明确的目的，而且目的比较单一。结构化主体通常是为了特殊目的而设立的主体。例如，有的企业发起结构化主体是为了将企业的资产转让给结构化主体以迅速收回资金，并改变资产结构来满足资产负债管理的需要；有的企业发起结构化主体是为了满足客户特定的投资需求，吸引到更多的客户；还有的企业发起结构化主体是为了专门从事研究开发活动，或开展租赁业务。  股本（如有）不足以支撑其业务活动，必须依靠其他次级财务支持。次级财务支持是指承受结构化主体部分或全部预计损失的可变权益，其中的“次级”代表受偿顺序在后。股本本身就是一种次级财务支持，其他次级财务支持包括次级债权、对承担损失作出的承诺或担保义务等。通常情况下，结构化主体的股本占资产规模的份额较小，甚至没有股本。当股本很少或没有股本，不足以支撑结构化主体的业务活动时，通常需要依靠其他次级财务支持来为结构化主体注入资金，支撑结构化主体的业务活动。  通过向投资者发行不同等级的证券（如分级产品）等金融工具进行融资，不同等级的证券，信用风险及其他风险的集中程度也不同。例如，以发行分级产品的方式融资是对各级产品的受益权进行了分层配置。购买优先级的投资者享有优先受益权，购买次级的投资者享有次级受益权。投资期满后，投资收益在逐级保证受益人本金、预期收益及相关费用后的余额归购买次级的投资者，如果出现投资损失，先由购买次级的投资者承担。由于不同等级的证券具有不同的信用风险、利率风险或流动性风险，发行分级产品可以满足不同风险偏好投资者的投资需求。 结构化主体的常见例子有：证券化工具；资产支持融资安排；某些投资基金等。
就你说的两个例子，例题 1 中的投资决策委员会的表决权可能是实质性的，而例题 2 不是实质性的，所以例题 2 属于结构化主体。但例题 1 也不必然不是结构化主体。如果例题 1 中的合伙企业中的GP实质上只是代理人，而LP权益又有优先、劣后的分级安排，则主导该合伙企业的投资决策的将是劣后级LP，这种情况下对控制权的判断就主要不是依据投资决策委员会的表决权而作出的，所以也是结构化主体。

提问人：4927129 时间：2017-10-18 16:37:36
请教陈版主，现审计一家证券公司，下属诸多子公司及营业部，还有诸多结构化主体如许多投资中心（有限合伙），证券公司提供审计报告附注上现实上述结构化主体（投资中心（有限合伙））大部分纳入合并报表，披露显示纳入合并依据为：本公司发行及管理的纳入合并范围的结构化主体主要包括本公司发行的资产管理计划及特定客户资产管理计划。本公司作为资产管理计划管理人考虑对该等结构化主体是否存在控制，并基于本公司作为资产管理人的决策范围朱、资产管理计划持有人的权利、提供管理服务而获取的报酬和面临的可变收益风险敞口等因素判断本公司作为资产管理计划管理人是主要责任人还是代理人，经评估后，本公司承担主要责任人的资产管理计划纳入合并范围。 请叫陈版主，证券公司将上述结构化主体纳入合并报表范围理由是否合适？另外作为审计人员，如何判断将结构化主体纳入合并报表，处了现行准则外，还有没有其他依据可供参考，谢谢

回答人：chenyiwei
这段会计政策表述本身无重大问题。可以参考的准则依据主要有：（ 1 ）《企业会计准则第 33 号——合并财务报表（ 2014 年修订）》
及其应用指南中对结构化主体是否拥有权力和主要责任人/代理人的判断指引；（ 2 ）《企业会计准则解释第 8 号》等。

提问人：4927129 时间：2017-10-20 16:13:53
请教陈版主，A公司下属子公司a公司发起设立一家股权投资中心（有限合伙）a1，A公司出资8%,B出资92%，A为普通合伙人，B为有限合伙人，A公司享有普通合伙人权利义务，请教陈版主以上条件a公司能够控制结构化主体a1，将其那人合并报表范围吗？

回答人：chenyiwei
要看A1的收益分配、亏损分担机制，以及设立目的、投资退出机制等因素。请参考《瑞华研究2010~2016汇编》之“问题3-2-87（作为唯一LP对有限合伙企业控制权的判断）”。